臺灣士林地方法院交通事件裁定　　　　　　　　　　九十三年度交聲字第六八七號
　　原處分機關　臺北市交通事件裁決所
　　異議人即
　　受處分人　　甲○○
　　代　理 人　 乙○○
右列受處分人因違反道路交通管理處罰條例案件，對於臺北市交通事件裁決所中華民
國九十三年六月三十日所為之北市裁三字第裁二二─Ｉ00000000號處分（原
處分案號：彰化縣警察局舉發違反道路交通管理事件通知單彰警交字第Ｉ00000
000號）聲明異議，本院裁定如左：
   主  文
異議駁回。
   理  由
一、按「汽車顏色、式樣、輪胎隻數或尺寸、燃料種類、座位、噸位、引擎、車架、
    車身、使用性質或汽車所有人名稱、地址等如有變更，均應向公路監理機關辦理
    登記。前項變更登記，除汽車所有人名稱、地址等變更時，免予檢驗外，餘均須
    檢驗合格。引擎或車架變更，以型式及燃料種類相同者為限。」道路交通安全規
    則第二十三條定有明文。復按道路交通管理處罰條例第十八條規定：汽車車身、
    引擎、底盤等重要設備變更或調換，或因交通事故遭受重大損壞修復後，不申請
    公路主管機關施行臨時檢驗而行駛者，處汽車所有人六百元以上一千二百元以下
    （即新台幣（下同）一千八百元以上三千六百元以下）罰鍰，並責令其檢驗。
二、原處分意旨略以：異議人甲○○所有之車牌號碼ＢＸ─一一五五號自用小貨車，
    於九十三年五月四日中午十二時四十五分，在彰化市○○路與介壽路口經彰化縣
    警察局彰化分局舉發車身變更，不申請臨時檢驗而行駛乙案，依違反道路交通管
    理處罰條例第十八條第一項規定，處罰新台幣一千八百元整。
三、聲明異議意旨略以：當時駕駛人乙○○於貨車後面載有座椅，是因為伊在彰化教
    書時需要座椅，才將座椅從台北家中載至彰化住處使用，座椅並沒有用螺絲栓住
    ，並無載人企圖，警察竟指伊加裝第二排座椅，而依違反道路交通管理處罰條例
    第十八條第一項規定處罰，顯屬有誤，為此聲明異議云云。
四、經查：異議人所有之車牌號碼ＢＸ─一一五五號自用小貨車於前述時地經警發現
    有變更汽車之重要設備之事實，業據證人即舉發本件違規之彰化縣警察局彰化分
    局派出所警員沈由松到庭結證稱稱：「我查獲當時，看到異議人的椅子是栓得好
    好的，因為看得到椅套裝得好好的」等語，且有舉發當時所拍攝之照片附卷為憑
    ，而依卷附照片所示，該小貨車之後座確有擺放橫式座椅，顯見證人沈由松所證
    ，堪以採信。雖異議人辯稱駕駛人乙○○當時係欲將座椅載至彰化使用云云，然
    查，該座椅係屬汽車座椅，能否拆下供家用座椅，已非無疑？況證人沈由松亦到
    庭結證稱：該座椅係栓在貨車上等語，果若駕駛人乙○○係單純載送該座椅至彰
    化，何須栓在貨車上？且異議人自承其知悉該貨車不得加裝座椅等語，顯見異議
    人對該規定知之甚詳，衡諸常情，異議人果若係單純載送該座椅至彰化，理應將
    該座椅擺放成非當座椅使用之情狀，始符常理，又何須將該座椅正面擺放，徒增
    遭查獲之危險，顯見異議人所辯，與常理相違，不足採信。綜上證據所示，足見
    異議人確有加裝座椅情事，至為明確。再異議人所有之車號ＢＸ─一一五五號自
    用小貨車，係八十四年一月出廠之鈴木牌小貨車，異議人購買應係供載貨使用，
    其後排並無座椅，登記為自用小貨車，核定之座位數為駕駛座二人等情，有行車
    執照在卷可稽，足徵異議人於其自用小貨車加裝後排橫式座椅，不惟未經公路監
    理機關檢驗合格，且其加裝方式亦與「代用客車」座椅應設置於車身內兩側之規
    定不符，依前揭法令規定，原處分機關依道路交通管理處罰條例第十八條規定予
    以裁處，於法並無違背。另觀諸自用小客車與自用小貨車兩者稅率相差懸殊（使
    用牌照稅自用小客車每期一萬一千二百三十元，自用小貨車為三千六百元），如
    謂常人均以自用小貨車名義購買汽車後，略加改裝後供自用小客車使用，豈非變
    相鼓勵投機避稅，對於繳納自用小客車稅率之汽車所有人亦非衡平，是以小貨車
    名義購得後自不能再於該車加裝座椅使用甚明。綜上所述，原處分機關以異議人
    因變更汽車之重要設備，不申請臨時檢驗而行駛，依道路交通管理處罰條例第十
    八條之規定（贅載「第一項」，因該條未分項）裁罰異議人新臺幣一千八百元，
    並無不當。本件異議為無理由，應予駁回。
據上論斷，應依道路交通案件處理辦法第十九條，裁定如主文。
中　　　華　　　民　　　國　　九十三　　年　　　十　　　月　　　七　　　日
                                    臺灣士林地方法院交通法庭
                                        法　官  王  俊  雄
右正本證明與原本無異。
如不服本裁定應於送達後五日內向本院提出抗告狀。
                                        書記官  許  秋  莉
中　　　華　　　民　　　國　　九十三　　年　　　十　　　月　　　八　　　日
